【裁判字號】    90,易,588
【裁判日期】    900301
【裁判案由】    毒品危害防制條例
【裁判全文】
臺灣臺中地方法院刑事判決                            九十年度易字第五八八號
    公  訴  人  台灣台中地方法院檢察署檢察官
    被      告  甲○○
右列被告因違反毒品危害防制條例案件，經檢察官提起公訴（九十年度毒偵字第二七
二號），本院判決如左：
    主  文
甲○○施用第二級毒品，累犯，處有期徒刑柒月。
    事  實
一、甲○○曾犯麻醉藥品管理條例罪，經台灣台中地方法院判處有期徒刑六月，甫於
    八十七年四月二十二日執行完畢，仍不知悔改，前因施用毒品案件，經台灣台中
    地方法院以八十七年度毒聲字第三０四七號及八十八年度毒聲字第三０四六號先
    後裁定送觀察、勒戒後，均無繼續施用傾向，經台灣台中地方法院檢察署檢察官
    ，分別於八十八年二月十二日、八十八年九月一日，以八十八年度偵緝字第二二
    三號及八十八年度毒偵緝字第二六號為不起訴處分，詎其又於九十年一月八日十
    七時三十分許前二日內某時，在不詳地點，以不詳方式，施用第二級毒品安非他
    命一次，嗣於九十年一月八日十七時三十分許，在台中縣東勢鎮○○路七九之二
    一號旁，為警持檢察官簽發搜索票查獲，經採取其尿液送驗呈安非他命陽性反應
    ，而發覺上情。
二、案經台中市警察局第五分局移送臺灣臺中地方法院檢察署檢察官偵查起訴。
    理  由
一、訊據被告甲○○矢口否認有右開事實，辯稱只於被查獲一星期前曾施用，其後即
    未再施用等語，惟查，被告為警查獲時所採取之尿液經送檢驗結果，發現確有安
    非他命陽性反應，有聯華醫事檢驗所出具之檢驗單乙件附卷可稽，按安非他命經
    口服投與後，約百分之七十於二十四小時內自尿中排，正常情況下四十八小時後
    尿液中安非他命之濃度已減低至幾乎測不到，有行政院衛生署藥物食品檢驗局函
    影本一份附卷可參，故由被告尿液中檢驗出有安非他命之成份，顯見其曾於被查
    獲前二日內曾施用安非他命，其所辯未於被查獲前二日內某時施用安非他命云云
    ，尚非可採，另公訴人認為被告係被查獲前三日內某時施用，惟依前述解釋，應
    以被查獲前二日內某時為正確；再其曾因施用毒品經二次觀察、勒戒後，因無繼
    續施用傾向，分別經檢察官二次不起訴處分，亦有台灣台中地方法院檢察署檢察
    官不起訴分書二份附偵查卷可參，本件罪證明確，被告犯行堪予認定。
二、核被告所為，係犯毒品危害防制條例第十條第二項之施用第二級毒品罪。被告為
    施用而持有毒品，其持有之低度行為，已為施用之高度行為所吸收，應不另論罪
    。又被告曾犯麻醉藥品管理條例罪，經台灣台中地方法院判處有期徒刑六月，甫
    於八十七年四月二十二日執行完畢，有臺灣臺中地方法院檢察署刑案資料查註紀
    錄表附卷可稽，被告於有期徒刑執行完畢後五年內再犯有期徒刑以上之本罪，為
    累犯，應加重其刑。爰審酌被告之品行、犯罪之動機、目的、手段及犯罪後之態
    度等一切情狀，量處如主文第一項所示之刑。查獲之安非他命二小包 (含袋重約
    一、二公克）係毒品，被告辯稱非其所有，亦查無其他證據足認係被告所有，爰
    不宣告沒收，宜由檢察官另行依法處理，另扣案吸食器一組被告辯稱非其所有及
    供犯罪所用之物，此外復查無其他證據足認係被告所有供犯罪所用之物，故不予
    宣告沒收。
據上論斷，應依刑事訴訟法第二百九十九條第一項前段，毒品危害防制條例第十條第
二項，刑法第十一條前段、第四十七條，判決如主文。
中      華   民      國      九十      年      二      月    二十七  日
                                    台灣台中地方法院刑事第一庭
                                        法  官  林  清  鈞
右正本證明與原本無異。
如不服本判決，應於送達後十日內向本院提出上訴狀（須附繕本），上訴於台灣高等
法院台中分院。
                                        書記官
中      華      民      國      九十      年      三      月      一    日
附錄本案論罪科刑法條全文
毒品危害防制條例第十條第二項
施用第二級毒品者，處三年以下有期徒刑。


司法院資訊處製作；財團法人民間司法改革基金會備份。
